【裁判字號】    97,審抗,280
【裁判日期】    970829
【裁判案由】    所有權移轉登記
【裁判全文】
臺灣高雄地方法院民事裁定             97年度審抗字第280號
抗  告  人  甲○○
相  對  人  乙○○
            丙○○
抗告人因與相對人間所有權移轉登記事件，對於中華民國97年8
月1 日本院高雄簡易庭97年度雄補字第1515號所為裁定提起抗告
，本院裁定如下：
    主  文
抗告駁回。
抗告訴訟費用由抗告人負擔。
    理  由
一、本件抗告人起訴請求相對人將坐落高雄市○○區○○段四小
    段700 地號土地（下稱系爭土地）之應有部分6225/10000所
    有權移轉登記予原告，因抗告人起訴未據繳納裁判費，經原
    法院以系爭土地公告現值、面積及抗告人請求移轉之權利範
    圍，核定價額為新臺幣（下同）25,832,694元，應徵第一審
    裁判費239,392 元，扣除抗告人已繳裁判費1,000 元，尚應
    補繳238,392 元，抗告人對原法院所核定之訴訟標的價額不
    服，乃提起抗告。
二、抗告意旨略以：系爭土地業經相對人丙○○設定75,600,000
    最高限額抵押權予第三人板信商業銀行股份有限公司，依抵
    押權之追及性及從屬性，系爭土地已無任何殘餘價值，原審
    誤認本件訴訟標的價額高達25,832,694元，顯有誤會，爰提
    起本件抗告，求為廢棄原裁定並為適法裁定等語。
三、按訴訟標的之價額，由法院核定；法院核定訴訟標的之價額
    ，以起訴時之交易價額為準，無交易價額者，以原告就訴訟
    標的所有之利益為準，民事訴訟法第77條之1 第1 、2 項定
    有明文。本件抗告人請求移轉系爭土地所有權之權利範圍62
    25/10000，其訴訟標的價額之核定，應以系爭土地起訴時之
    交易價額及抗告人請求移轉之權利範圍為準，系爭土地其上
    雖已設定最高限額抵押權，然其債權額尚未確定，債權人是
    否行使抵押權亦未確定，自不得於計算訴訟標的之價額時即
    予扣除最高限額抵押權之債權額，則原法院按系爭土地起訴
    時之公告現值、面積及抗告人請求移轉之權利範圍，核定訴
    訟標的價額，自無不合。從而，原法院依職權核定其訴訟標
    的價額為25,832,694元，扣除抗告人已繳1,000 元，命抗告
    人繳納第一審裁判費238,392 元，經核並無不合。抗告意旨
    指摘原裁定不當，求予廢棄，為無理由，應予駁回。
四、據上論結，本件抗告為無理由，依民事訴訟法第495 條之1
    第1 項、第449 條第1 項、第95條、第78條，裁定如主文。
中    華    民    國    97    年    8     月    29    日
                  民事第二庭審判長法  官  林紀元
                                  法  官  劉定安
                                  法  官  秦慧君
以上正本係照原本作成。
本裁定除以適用法規顯有錯誤為理由，並經本院許可外，不得再
抗告。如提起再抗告，應於收受後10日內委任律師為訴訟代理人
向本院提出再抗告狀，並繳納再抗告費新臺幣1,000元。
中    華    民    國    97    年    8     月    29    日
                                  書記官  蔡佩珊


司法院資訊處製作；財團法人民間司法改革基金會備份。
